臺灣高雄地方法院刑事判決　　　　　　　　　　　　九十三年度簡上字第六二九號
　　上　訴　人　甲○○
　　即　被　告
右上訴人因違反保護令罪等案件，不服本院高雄簡易庭九十三年度簡字第三三三六號
中華民國九十三年八月三十日刑事簡易判決（聲請簡易判決處刑案號：臺灣高雄地方
法院檢察署九十三年度偵字第一一六八三號），提起上訴，本院管轄之第二審合議庭
判決如左：
      主  文
上訴駁回。
甲○○緩刑貳年，緩刑期內付保護管束。
    事  實
一、甲○○與乙○○係夫妻關係，二人間具有家庭暴力防治法第三條第一款所定之家
    庭成員關係。甲○○曾因毆打乙○○，經本院於民國九十二年七月十五日，以九
    十二年家護字第六七二號民事通常保護令，裁定甲○○不得對乙○○實施身體或
    精神上不法侵害之行為及不得直接或間接對於乙○○為騷擾之行為，保護令之有
    效期間為一年。詎甲○○明知法院已核發上開民事通常保護令並知悉保護令內容
    ，竟仍基於違反民事通常保護令及傷害之犯意，於九十三年五月二十五日上午九
    時許，在高雄市左營區明德新村五十四號前，因不滿乙○○不願回家同住，乃與
    乙○○發生爭執，並徒手毆打乙○○，致乙○○受有頭部外傷併頭皮挫傷、眼眶
    挫傷、右頸肩挫擦傷及雙手挫傷等傷害，因而對乙○○實施家庭暴力行為及直接
    對乙○○為騷擾行為，並違反前開民事通常保護令。
二、案經高雄市政府警察局左營分局報告臺灣高雄地方法院檢察署檢察官聲請以簡易
    判決處刑。
    理  由
一、訊據被告甲○○對其明知業經本院核發民事通常保護令，裁定其不得對告訴人乙
    ○○實施身體或精神上不法侵害之行為及不得直接或間接對於乙○○為騷擾之行
    為，仍於右揭時、地，因與告訴人乙○○發生爭執，遂徒手毆打告訴人之事實，
    業據被告於原審及本院審理時，均坦承不諱，核與告訴人指訴及證人王鋒證述有
    關被告徒手毆打告訴人致受傷害之情節，大致相符，復有本院九十二年度家護字
    第六七二號民事通常保護令一附在卷可憑，應堪認定；另告訴人因被告之毆打行
    為，致受有頭部外傷併頭皮挫傷、眼眶挫傷、右頸肩挫擦傷及雙手挫傷等傷害乙
    節，亦有國軍左營醫院九十三年五月二十五日之受理家庭暴力事件驗傷診斷書一
    紙在卷可參，足認被告前開自白核與事實相符，應可採信。綜上所述，本案事證
    明確，被告犯行，堪以認定。
二、按家庭成員間實施身體或精神上不法侵害之行為，即屬「家庭暴力」行為；又任
    何打擾、警告、嘲弄或辱罵他人之言語、動作或製造使人心生畏怖情境之行為，
    即屬「騷擾」，家庭暴力防治法第二條第一項、第三項分別定有明文。再按通常
    保護令係依家庭暴力防治法第十三條之規定所為之裁定，雖有違反上開保護令依
    同法第五十條第一款至第五款數款應處罰之裁定情形，仍應認係一個違反保護令
    罪。查被告與告訴人為夫妻，係家庭暴力防治法第三條第一款所定配偶關係之家
    庭成員，被告於收受本院上開民事通常保護令後，仍為傷害告訴人及違反保護令
    內容之行為，故核其所為，係犯違反家庭暴力防治法第五十條第一款、第二款之
    違反保護令罪及刑法第二百七十七條第一項之傷害罪。被告一行為同時違反家庭
    暴力防治法第五十條第一、二款情形，乃屬單純一罪。公訴人於聲請簡易判決處
    刑書內已敘明被告有違反家庭暴力防治法第五十條第一款、第二款犯行之事實，
    然漏未援引同法第五十條第二款之違反保護令罪法條，本院自得就其應事實論列
    其應適用之法條，附此敘明。被告所犯上開違反保護令罪與傷害罪間，係一行為
    同時觸犯二罪名，為想像競合犯，依刑法第五十五條規定，從一重論以違反保護
    令罪。又被告係民國十二年十月十八日生，有被告之
    其於九十三年五月二十五日犯本罪行為之時，係年滿八十歲之人，依刑法第十八
    條第三項規定，減輕其刑。
三、原審因依家庭暴力防治法第五十條第一、二款、刑法第二百七十七條第一項、第
    五十五條、第四十一條第一項前段、第十八條第三項（原審誤引為同條第二項）
    及罰金罰鍰提高標準條例第一條前段、第二條規定，並審酌被告現年八十歲，教
    育程度為國小畢業，並無犯罪前科，素行良好，明知前開民事通常保護令裁定內
    容，竟未遵守該裁定而對告訴人為違反保護令及傷害之行為，惟念其係一時失慮
    ，致罹刑典及犯本罪所生之危害等一切情狀，量處拘役三十日，並諭知易科罰金
    之折算標準，本院認原判決認事用法，核無違誤，量刑亦屬允當。上訴人即被告
    以原審判決過重等語為由，提起上訴，指摘原判決不當，為無理由，應予駁回。
    末查，被告前未曾受有期徒刑以上刑之宣告，有臺灣高等法院被告全國前案紀錄
    表及臺灣高雄地方法院檢察署刑案資料查註紀錄表各一紙在卷足憑，素行良好，
    另被告年老娶大陸地區之告訴人為妻作伴，因告訴人外出謀職，被告為央求告訴
    人返家同住心切，致思慮未週而與告訴人發生爭執而為本件犯行，且犯後於本院
    審理時，已坦承犯行，顯見其已有悔意，經此偵、審程序及刑之宣告後，應知警
    惕而無再犯之虞，本院因認對其所宣告之刑以暫不執行為當，併予宣告緩刑二年
    ，用啟自新，並依家庭暴力防治法第三十條第一項規定，於緩刑期內付保護管束
    。
據上論斷，應依刑事訴訟法第四百五十五條之一第一項、第三項、第三百六十四條、
第三百六十八條，家庭暴力防治法第三十條第一項，刑法第十一條前段、第七十四條
第一款，判決如主文。
本案經檢察官丙○○到庭執行職務。
中      華      民      國    九十三    年     十一     月    二十九    日
                              臺灣高雄地方法院刑事第二庭
                                  審判長法  官  莊崑山
                                        法  官  方百正
                                        法  官  曾鴻文
右正本證明與原本無異。
如不服本判決，應於判決送達後十日內，向本院提出上訴狀。
                                        書記官    王高山
中    華    民    國      九十三      年      十一      月    二十九    日
